# 土地使用权出资相关问题求教陈版

提问人：sjlw 时间：2023-01-06 01:48:37
陈版您好！
关于土地使用权出资请教，望不吝赐教，谢谢！
A公司土地使用权账面价值 700 万元（原值 750 万元，累计摊销 50 万元），评估价值 1090 万元。 2022 年 12 月 31 日，A公司以该土地出资与甲公司共同设立B公司，B公司注册资本1,362.50万元，A公司土地按评估价值作价 1090 万元，持股比例80%，B公司现金出资272.50万元，持股比例20%。
同时，A公司按税法规定，向B公司开具含税价格为 1090 万元，不含税价格为 1000 万元的增值税专用发票，双方账务处理如下（印花税忽略不计）：
A公司
借：长期股权投资-投资成本-B公司 1000
借：无形资产-累计摊销 50
贷：无形资产-原值 750
贷：应交税费-增值税-销项税额 90
贷：资产处置收益 210
B公司
借：无形资产-原值 1000
借：应交税费-增值税-进项税额 90
贷：实收资本 1090
受增值税影响，B公司设立之日，A公司长期股权投资余额与B公司实收资本相差 90 万元。
2022 年 12 月 31 日，在A公司合并层面是否需要对长期股权投资-B公司投资成本进行调整，下述处理是否正确
借：长期股权投资-投资成本-B公司 90
贷：资本公积-其他资本公积 90
借：实收资本 1090
贷：长期股权投资 1090
此外，A公司因为土地出资确认的资产处置收益 210 万元是否需要抵销，也就是说在合并层面，是否需要将无形资产恢复为A公司原有的账面价值 700 万元，如果需要，下列分录是否妥当借：资产处置收益 210
借：资本公积 90
贷：无形资产-累计摊销 50
贷：无形资产-原值 250
因为实物出资与合并范围内关联方之间的购销有本质区别，我个人认为，A公司在以土地出资时，既与少数股东就土地出资达成合意，证明处置土地的收益已经实现，在合并层面，实现的收益无需抵销，不知我的观点是否正确。
盼陈版百忙之中抽空指点，非常感谢！

回答人：chenyiwei
首先，非现金资产出资的评估作价金额应当是不含增值税的，所以此处A公司出资土地的作价金额应为 1000 万元。以增值税进项税额作为出资的方式并不恰当。
单纯就合并抵销而言，A公司个别报表层面的长投成本应该也是 1090 ，相应地资产处置损益应当是 300 ，这样A的长投成本与B的净资产增量是成比例的，可以正常抵销资产处置损益 300和无形资产价值虚增部分 300 （1000-700）。